【裁判字號】    95,易,234
【裁判日期】    950627
【裁判案由】    妨害自由等
【裁判全文】
臺灣屏東地方法院刑事判決               95年度易字第234號
公  訴  人  臺灣屏東地方法院檢察署檢察官
被      告  甲○○
上列被告因妨害自由等案件，經檢察官提起公訴（94年度偵字第
2748號），被告已就被訴事實為有罪之陳述，本院裁定適用簡式
審判程序，判決如下：
    主  文
甲○○以加害生命、財產之事，恐嚇他人，致生危害於安全，處
有期徒刑陸月，如易科罰金，以參佰元折算壹日。緩刑參年。
    事  實
一、甲○○與乙○○原係男女朋友關係，因感情及債務糾紛與乙
    ○○發生爭執，竟基於恐嚇之犯意，於民國94年5 月26日下
    午7 時51分許，以其母親張秀雀所有之門號0000000000號行
    動電話，撥打乙○○使用之0000000000號行動電話，恐嚇稱
    ：若再向伊要錢及要求分手，將連絡伊的朋友砸毀乙○○的
    車子、放鞭炮及調手榴彈等語，以加害乙○○生命、財產之
    事，恐嚇乙○○，使之心生畏懼，致生危害於其安全。
二、案經乙○○訴請屏東縣警察局屏東分局報告臺灣屏東地方法
    院檢察署檢察官偵查起訴。
    理  由
一、上開犯罪事實，業據被告甲○○於本院審理時坦承不諱，核
    與證人即告訴人乙○○於警詢及偵查中證述情節相符，並有
    門號0000000000號電話使用人基本資料及行動電話通聯紀錄
    各1 份附卷可稽，足認被告之自白與事實相符，應堪採信。
    本件事證明確，被告犯行堪予認定。
二、核被告甲○○所為，係犯刑法第305 條之恐嚇危害安全罪。
    爰審酌被告僅因細故竟率爾出言恐嚇之犯罪動機、目的，及
    其犯罪手段尚非劇烈，所生之危害非鉅，被告已與告訴人乙
    ○○已達成和解，乙○○已原諒被告，被告犯後於本院審理
    時坦承犯行之態度等一切情狀，量處如主文所示之刑，並諭
    知易科罰金之折算標準。末查被告前未曾受有期徒刑以上刑
    之宣告，有臺灣高等法院被告前案紀錄表1 份附卷足按，因
    一時失慮，致罹刑章，事後已坦承犯行，深具悔意，經本次
    刑之宣告後，當應知所警惕，信無再犯之虞，本院因認對被
    告所處之刑，以暫不執行為適當，爰併諭知緩刑3 年，用啟
    自新。
據上論斷，應依刑事訴訟法第273 條之1 第1 項、第299 條第1
項前段，刑法第305 條、第74條第1 款、第41條第1 項前段，罰
金罰鍰提高標準條例第1 條前段、第2 條，判決如主文。
本案經檢察官鄭伊鈞到庭執行職務。
中    華    民    國    95    年    6     月    27    日
                  刑事第五庭    法  官  楊文廣
以上正本證明與原本無異。
如不服本判決應於收受本判決送達後十日內向本院提出上訴書狀，
其未敘述上訴理由者，並得於提起上訴後十日內向本院補提理由
書狀（均須按他造當事人之人數附繕本）「切勿逕送上級法院」
中    華    民    國    95    年    6     月    27    日
                                書記官  林志憲
附錄本判決論罪科刑法條全文
刑法第305條：
以加害生命、身體、自由、名譽、財產之事，恐嚇他人，致生危
害於安全者，處二年以下有期徒刑、拘役或三百元以下罰金。


司法院資訊處製作；財團法人民間司法改革基金會備份。
